【裁判字號】    98,易,1257
【裁判日期】    980630
【裁判案由】    妨害公務
【裁判全文】
臺灣臺北地方法院刑事判決              98年度易字第1257號
公  訴  人  臺灣臺北地方法院檢察署檢察官
被      告  乙○○
上列被告因妨害公務案件，經檢察官聲請逕以簡易判決處刑（98
年度偵字第3249號），本院認不宜簡易判決處刑，改依通常程序
審理，判決如下：
    主  文
乙○○對於公務員依法執行職務時，施強暴，處拘役伍拾日，如
易科罰金，以新臺幣壹仟元折算壹日。又以加害生命之事，恐嚇
他人致生危害於安全，處拘役肆拾日，如易科罰金，以新臺幣壹
仟元折算壹日。應執行拘役捌拾伍日，如易科罰金，以新臺幣壹
仟元折算壹日。緩刑貳年。
    事  實
一、乙○○於民國98年1月18日凌晨3時20分許，在臺北市○○區
    ○道路7巷前酒醉咆哮，經臺北市政府警察局信義分局福德
    街派出所警員丙○○、丁○○、替代役男甲○○到場處理，
    乙○○明知渠等3人為依法執行職務之公務員而執行職務，
    竟基於侮辱公務員、妨害公務之犯意，於同日凌晨3時35分
    許在上處以「... 幹... 你們警察像夠一樣... 幹你娘GY..
    . 操你媽... 」等語，當場侮辱渠等3人，並拳毆持攝影機
    蒐證之甲○○而施強暴，致其上唇右內側擦傷、紅腫，經
    警當場逮捕，乙○○另基於恐嚇犯意，於同日上午6時35分
    許在福德街派出所製作警詢筆錄時，向製作警員丙○○恫稱
    ：「你讓我遇到，我就給你開槍24個洞」、「你們改天被我
    遇到，我就開槍，要給你死」，以此加害生命之事恐嚇丙○○，使其心生恐懼，致生危害於安全。
二、案經臺北市政府警察局信義分局報請臺灣臺北地方法院檢察
    署檢察官偵查起訴。
    理  由
壹、證據能力：
一、證人甲○○警詢陳述、臺北市立聯合醫院忠孝院區（下稱聯
    合醫院忠孝院區）98年1月18日診斷證明書、職務報告，分
    係被告以外之人於審判外之言詞、書面陳述，惟當事人未於
    言詞辯論終結前聲明異議，亦無聲請傳訊，顯放棄行使詰問
    權，本院審酌該陳述作成時情況，俱無違法、不當之處或證
    明力明顯過低之瑕疵，適為本案證據；而證人丙○○、丁○○於偵查中向檢察官所為之陳述，業經具結，復查無顯不可
    信之情，依刑事訴訟法第159條之5、第159條之1第2項規定
    ，均具證據能力。而依錄音結果予以翻譯而製作之譯文，乃
    錄音內容之顯示，此為學理上所稱之派生證據，屬於文書證
    據。此於被告或訴訟關係人對譯文真實性發生爭執或有所懷
    疑時，法院固應依刑事訴訟法第165條之1第2項規定勘驗監
    聽錄音帶踐行調查證據之程序，以確認該錄音聲音是否為本
    人及其內容與譯文記載是否相符，然如被告或訴訟關係人並
    不爭執錄音譯文之真實性，顯無辨認錄音聲音之調查必要性
    ，是法院於審判期日就此如已踐行提示譯文供當事人辨認或
    告以要旨，使其表示意見等程序並為辯論者，其所為之調查
    證據程序即無不合（最高法院96年度臺上字第1869號判決參
    照）。查公訴人、被告均不否認本案卷附譯文之真實性，該
    譯文既經本院於審理時依法踐行文書證據之調查 (本院卷第
    10頁背面)，自有證據能力。
二、其餘憑以認定本案犯罪事實之非供述證據（詳後述），查無
    違反法定程序取得之情，依同法第158條之4規定反面解釋，
    應具證據能力。
貳、實體部分：
一、訊據被告乙○○就上開犯罪事實坦承不諱，核與證人甲○○
    、丙○○、丁○○所證各情相符，復有聯合醫院忠孝院區驗
    傷診斷書、錄音譯文、現場照片在卷為憑（臺灣臺北地方法
    院檢察署98年度偵字第3249號卷第53-57頁）。又被告上揭
    言詞，表徵對被害人施以生命惡害，在客觀上確足使其心生
    畏懼，而係恐嚇言詞無訛，是被告自白與事實相符，應係可
    採。本案事證明確，被告犯行洵堪認定，應依法論科。
二、核被告所為，係犯刑法第135條第1項對公務員依法執行職務
    施強暴罪、第140條第1項於公務員依法執行職務當場侮辱罪
    、第305條恐嚇罪。又刑法第140條第1項係妨害國家公務執
    行而侵害國家法益之罪，非侵害個人法益，被告雖侮辱丙○○等3人，仍屬單純一罪（最高法院85年度臺非字第238號判
    決參照）。被告以一行為觸犯妨害公務、侮辱公務員罪，為
    想像競合犯，應依刑法第55條規定，從一重之妨害公務罪處
    斷。而被告所犯妨害公務、恐嚇二罪間，犯意各別，行為互
    殊，應分論併罰。爰審酌被告於94年因公共危險案件，經本
    院同年度北交簡字第976號判決處罰金銀元2萬5千元確定，
    有臺灣高等法院被告前案紀錄表在卷為證；明知警員、替代
    役男依法執行職務，竟以穢語辱罵並施強暴，且出言恐嚇，
    妨礙公權力行使，損及國家威信；於警詢、偵查僅供認部分
    犯行，嗣於本院審理時始坦承全部犯行之犯後態度，嗣與丙○○等3人成立和解，有和解書在卷為憑，足認被告尚具悔
    意；兼衡其高中畢業智識程度、犯罪動機、目的、手段、生
    活狀況、甲○○傷勢等一切情狀，分別量處如主文所示之刑
    ，並各諭知易科罰金折算標準，再定應執行刑併諭知易科罰
    金折算標準。末查被告未曾因故意犯罪受有期徒刑以上刑之
    宣告，有上開前案紀錄表可按，因一時失慮致罹刑典，依其
    智識程度，諒經此偵審程序當知警惕，本院信無再犯之虞，
    所宣告之刑以暫不執行為適當，依刑法第74條第1項第1款規
    定宣告緩刑2年，以勵自新。
參、不另為不受理諭知部分：
一、公訴意旨以：被告於上揭時地，以「... 幹... 你們警察像
    夠一樣... 幹你娘GY...操你媽... 」等語，侮辱並拳毆告
    訴人甲○○，致其上唇右內側擦傷、紅腫，因認被告此部分
    涉犯刑法第277條第1項傷害罪、第309條第1項公然侮辱罪嫌
    云云。
二、按告訴乃論之罪，告訴人於第一審辯論終結前得撤回其告訴
    ，告訴經撤回者，應諭知不受理之判決，刑事訴訟法第238
    條第1項、第303條第3款分別定有明文。查公訴人認被告涉
    犯刑法第277條第1項傷害罪、第309條第1項公然侮辱罪嫌，
    依同法第287條前段、第314條規定，須告訴乃論。而告訴人
    業撤回告訴，有撤回告訴狀在卷為憑，原應諭知不受理，然
    公訴意旨認此部分與前揭論罪科刑部分，有想像競合犯之裁
    判上一罪關係，乃不另為不受理之諭知。
據上論斷，應依刑事訴訟法第452條、第284條之1、第299條第1
項前段，刑法第135條第1項、第140條第1項、第305條、第55條
、第41條第1項前段、第51條第6款、第74條第1項第1款，刑法施
行法第1條之1第1項、第2項前段，判決如主文。
本案經檢察官郭騰月到庭執行職務。
中    華    民    國    98    年    6     月    30    日
                    臺灣臺北地方法院刑事第14庭
                              法  官  陳琪媛
以上正本證明與原本無異。
如不服本判決，應於送達後10日內向本院提出上訴書狀，並應敘
述具體理由，其未敘述上訴理由者，應於上訴期間屆滿後20日內
向本院補提理由書。
                              書記官  陳豪達
中    華    民    國    98    年    6     月    30    日
附錄法條全文：
中華民國刑法第135條
對於公務員依法執行職務時，施強暴脅迫者，處3年以下有期徒
刑、拘役或3百元以下罰金。
意圖使公務員執行一定之職務或妨害其依法執行一定之職務或使
公務員辭職，而施強暴脅迫者，亦同。
犯前二項之罪，因而致公務員於死者，處無期徒刑或7年以上有
期徒刑；致重傷者，處3年以上、10年以下有期徒刑。
中華民國刑法第140條
於公務員依法執行職務時，當場侮辱，或對於其依法執行之職務
公然侮辱者，處6月以下有期徒刑、拘役或1百元以下罰金。
對於公署公然侮辱者亦同。
中華民國刑法第305條
以加害生命、身體、自由、名譽、財產之事，恐嚇他人致生危害
於安全者，處2年以下有期徒刑、拘役或3百元以下罰金。


司法院資訊處製作；財團法人民間司法改革基金會備份。
